臺灣臺北地方法院民事簡易判決
111年度北簡字第8218號
原      告  馮浩彣  

被      告  張守中  

上列當事人間請求修復漏水事件，本院判決如下：
　　主    文
原告之訴及假執行之聲請均駁回。
訴訟費用由原告負擔。
    事實及理由
一、原告主張：原告於民國106年3月購入臺北市○○區○○路0段00
    巷00號7樓之4房屋(下稱系爭房屋)，並於同年搬入，上層為
    屋頂層(公共區域)，原告於108年底發現2個陽台(3.88坪)都
    出現漏水現象，便告知管理員漏水報修之後便無下文
　　。又於109年室內也陸續出現漏水現象，多為公共外牆處及
    雨水集水管經過之處，多次與管理處交涉均無回應，直至同
    年9月，大廳因管理員座位旁漏水進行全面大修，費用新臺
    幣40萬元，有向主委再次詢問，主委回答不修。原告便暫停
    繳納管理費，並請其發公告，公告於110年10月(時隔1年多)
    才找出來，被告對原告繼續催繳，卻對頂樓漏水修繕事項，
    避之不提。於111年初漏水面積快速擴大，並出現大片白華
    及飄雪現象，嚴重性已無法忽視。未料3月1日，收到管委會
    的催繳信函，內容除催費之外，仍不提及漏水修繕事宜，然
    引用公寓大廈管理法條，暫停本人的公共設施使用權。被告
    將頂樓公共區域的修繕責任推給7樓住戶(半數以上為老者）
　　，或讓後續的人來揹這個全大樓該承擔的責任，已喪失自治
    管理的本意等語。並聲明：㈠被告應自行修繕其區分所有系
    爭房屋頂樓漏水、公共排水管滲漏、公共外牆滲漏部分，使
    其不滲漏水及室內因滲漏造成之損傷並恢復原狀。㈡願供擔
    保，請准宣告假執行。
二、按原告之訴，依其所訴之事實，在法律上顯無理由者，法院
    得不經言詞辯論，逕以判決駁回之；而簡易訴訟程序，除本
    章別有規定外，仍適用第一章通常訴訟程序之規定，民事訴
    訟法第249條第2項第2款、第436條第2項分別定有明文。又
    按所謂原告之訴，依其所訴之事實，在法律上顯無理由者，
    係指依原告於訴狀內記載之事實觀之，在法律上顯然不能獲
    得勝訴之判決者而言（最高法院62年臺上字第845號判例意
    旨參照）。
三、經查，原告主張系爭房屋上層為屋頂層(公共區域)，於108
    年底發現2個陽台(3.88坪)都出現漏水現象，室內也陸續出
    現漏水現象，多為公共外牆處及雨水集水管經過之處，而請
    求被告修繕其區分所有系爭房屋頂樓漏水、公共排水管滲漏
　　、公共外牆滲漏部分，使其不滲漏水及室內因滲漏造成之損
    傷並恢復原狀云云，是依原告主張之事實，出現漏水現象者
    為公共區域，與被告無涉，故依原告所訴之事實，其請求被
    告修繕漏水部分並回復原狀，在法律上顯無理由，揆諸前揭
    說明，爰不經言詞辯論，逕以判決駁回。又原告之訴既經駁
    回，其假執行之聲請即失所附麗，應併予駁回。
四、據上論結，本件原告之訴顯無理由，依民事訴訟法第436條
    第2項、第249條第2項第2款、第78條，判決如主文。　　
中　　華　　民　　國　　111 　年　　5 　　月　　27　　日
　　　　　　　         　臺北簡易庭  
　　　　　　　　　            法    　官　郭美杏
以上正本係照原本作成。
如不服本判決，應於判決送達後20日內向本院（臺北市○○○路
0 段000 巷0 號）提出上訴狀。（須按他造當事人之人數附繕本
）。如委任律師提起上訴者，應一併繳納上訴審裁判費。
中　　華　　民　　國　　111 　年　　5 　　月　　27　　日
            　　　　　　　　　書　記　官  林玗倩